臺灣宜蘭地方法院交通事件裁定　　　　　　　　　　　九十三年度交聲更字第四號
　　移送機關　　交通部公路總局嘉義區監理所
　　異　議　人　甲○○　男　三.
右列異議人即受處分人因違反道路交通管理處罰條例案件，對於交通部公路局嘉義區
監理所（以下稱嘉義監理所）九十二年五月十四日嘉監裁字第裁70-Q00000000號裁決
處分，聲明異議，經本院以九十三年度交聲字第一號裁定後，受處分人不服提起抗告
，經臺灣高等法院以九十二年度交抗字第五０六號裁定發回本院更為裁定，本院裁定
如左：
    主  文
異議駁回。
    理  由
一、原處分意旨略以：異議人即受處分人甲○○於民國八十九年十一月四日晚間七時
    十五分許，駕駛車號ＲＬ—０五四七號之自小客車，停放於宜蘭縣羅東鎮○○路
    旁，經宜蘭縣警察局交通隊員警以不依順行方向停車之違規，依違反道路交通管
    理處罰條例第五十六條第一項第六款之規定掣單舉發，異議人於八十九年十一月
    六日舉發通知單上所載應到案日期前提出申訴，經原處分機關囑託舉發單位調查
    結果，仍認異議人有上開違規行為，原處分機關乃於九十二年五月十四日依道路
    交通管理處罰條例第五十六條第一項第六款之規定，裁處異議人新臺幣一千二百
    元罰鍰。
二、異議意旨略以：異議人本件違規時間於八十九年十一月四日晚間七時十五分，裁
    罰於九十二年五月十四日做成，裁罰金額與八十九年不符，且違規地點於羅東鎮
    ○○路○路寬僅六米，非主要道路，夜間交通流量不大，停於合法停車位中並未
    阻擋交通，且接獲警察局小隊長電話告知不用繳罰單，異議人對不依順行方向停
    車之事實，自始即無否認，異議乃係針對員警在異議人在場之情況下，未要求異
    議人移置車輛即強行拖吊，且未依規定當場舉發，而是形同搶車強行移至拖吊場
    後，於異議人領車時才開立，且強迫簽名否則無法領車，警員及拖吊業者明顯違
    反程序，為此聲明異議請求撤銷原處分。
三、經查：
（一）按汽車駕駛人停車時，不依順行方向停車者，處新臺幣（以下同）六百元以上
    一千二百元以下罰鍰，道路交通管理處罰條例第五十六條第一項第六款定有明文
    。而道路交通管理處罰條例第五十六條固於九十年一月十七日修正公布，並於九
    十年六月一日起施行，然其對於未依順行方向停車之處罰規定，並無不同，尚無
    新舊法比較之問題，先予敘明。
（二）本件異議人即受處分人甲○○於民國八十九年十一月四日晚間七時十五分許，
      駕駛車號ＲＬ—０五四七號之自小客車，有未依順行方向停放在宜蘭縣羅東鎮
      ○○路旁之違規行為，為異議人所不爭執（見本院九十三年度交聲字第一號九
      十三年二月九日調查筆錄），並有現場翻拍照片四張（見臺灣嘉義地方法院九
      十二年度交聲字第一三六號第七頁、第八頁）在卷可稽，以及宜蘭縣警察局九
      十二年四月二十九日警交字第０九二００二一九二九號函、嘉義監理所九十二
      年五月十五日嘉監裁字第０七一八一號函各一紙在卷可稽（見臺灣嘉義地方法
      院九十二年度交聲字第一三六號卷第十頁、第十二頁），從而異議人確有未依
      順行方向停車之違規行為，已堪認定。異議人雖另辯稱已有警員以電話向其表
      示不用繳納罰單，惟此經宜蘭縣警察局函覆稱並無是項通知，有宜蘭縣警察局
      九十二年四月二十九日警交字第０九二００二一九二九號函在卷可參（見臺灣
      嘉義地方法院九十二年度交聲字第一三六號卷第十二頁），且異議人既有上開
      違規之行為，並經開立舉發通知單，則何以有可能因一員警之通知，即將原舉
      發通知單取消，此實與常情不符，復無其他證據可資認定，異議人上開所辯，
      即難採信。異議人既有未依順行方向停車之違規行為，則原處分機關以異議人
      違反道路交通管理處罰條例第五十六條第一項第六款「不依順行方向停車」之
      違規行為，裁處一千二百元，即無不合。異議人雖另以其停在合法停車格內，
      並不影響車流交通，執行警員不應在異議人趕到現場時仍強行拖吊，處置不合
      理等語置辯，惟此並不在原處分機裁決範圍內，異議人執此以為異議理由，即
      有未洽，併予敘明。綜上，本件異議並無理由，應予駁回。
據上論斷，應依道路交通案件處理辦法第十九條，裁定如主文。
中　　　華　　　民　　　國　　九十三　　年　　　十　　　月　　二十九　　日
                            臺灣宜蘭地方法院交通法庭
                                法  官   林  楨  森
右正本證明與原本無異。
如不服本裁定，應於裁定送達後五日內，向本院提出抗告狀。( 應附繕本 )
                                書記官　謝　佩　欣
中　　　華　　　民　　　國　　九十三　　年　　 十一 　　月　　　二　　　日
